【裁判字號】    92,易,2584
【裁判日期】    921126
【裁判案由】    加重竊盜
【裁判全文】
臺灣臺中地方法院刑事判決                        九十二年度易字第二五八四號
    公  訴  人  臺灣臺中地方法院檢察署檢察官
    被      告  甲○○  男  四.
右列被告因加重竊盜案件，經檢察官提起公訴（九十二年度偵字第一五五０六號），
本院合議庭裁定依簡式審判程序審理，判決如左：
    主  文
甲○○攜帶兇器竊盜未遂，累犯，處有期徒刑捌月。
扣案之斜口鉗、尖嘴鉗、活動扳手各壹支、鑰匙玖支、一字起子肆支、自製鐵工具
支、鐵勺條貳支、黑色手套雙、黑色手提袋壹個，均沒收。
    事  實
一、甲○○前於民國八十六年間因竊盜、偽造文書案件，經法院判處有期徒刑三年六
    月確定，送監執行後，於九十年二月十六日因縮短刑期假釋出監，假釋期間付保
    護管束，指揮書執畢日期為九十年十一月二十九日。詎仍不知悔改，又意圖為自
    己不法之所有，於九十二年八月一日十六時許，攜帶其所有客觀上足以危害人之
    生命、身體、安全而可供作兇器使用之斜口鉗、尖嘴鉗各一支、一字起子四支、
    活動扳手一支、自製鐵工具三支、鐵勺條二支，前往臺中市○區○○路二００號
    前之停車場，以其中一支一字起子破壞乙○○所有停放在該處車牌號碼九Ｈ─三
    二五八號自小客車（市值約新臺幣三十萬元）右前車門鎖，再進入車內以所攜帶
    之尖嘴鉗及斜口鉗破壞汽車啟動鎖，取下護罩，欲竊取該部自小客車，適乙○○
    返回察覺，立即上前制止，甲○○乃趁隙逃逸而未能得逞。嗣經乙○○與路人追
    至離現場約數百公尺處，旋與據報到場處理之警員合力將甲○○捕獲，並在其身
    上扣得其所有供作案用或預備供行竊用之斜口鉗、尖嘴鉗各一支及黑色手提袋一
    個（內裝有預備用以行竊車輛之鑰匙九支、一字起子四支、活動扳手一支、自製
    鐵工具三支、鐵勺條二支、黑色手套三雙）。
二、案經臺中市警察局第一分局報告臺灣臺中地方法院檢察署檢察官偵查起訴。
    理  由
一、右揭事實，業據被告甲○○於警訊、偵查及本院審理時均坦承不諱，核與被害人
    乙○○於警訊、偵查中指訴之情節相符，復經到場處理之臺中市警察局第一分局
    警員董至宏於偵查中證述無訛，並有贓物認領保管收據、臺中市警察局第一分局
    民權派出所扣押筆錄各一份、照片六張、現場圖一紙附卷可稽，及扣案之斜口鉗
    、尖嘴鉗各一支、黑色手提袋一個、鑰匙九支、一字起子四支、活動扳手一支、
    自製鐵工具三支、鐵勺條二支、黑色手套三雙等物足資佐憑，可知被告前開自白
    ，確與事實相符，堪予信採。按任何人未經他人同意，均不得任意拿取他人財物
    ，乃至明之理。被告明知此理，竟擅自以工具破壞被害人乙○○所有之自小客車
    車門鎖及汽車啟動鎖，欲竊取該部車輛，於警訊時復自承竊車之目的係供己代步
    之用，另於偵查中又供稱：「（問：為何要偷別人的車子？）想利用別人的車子
    再去找看有無其他車子可以偷，因為我孩子繳學費缺錢，我想偷車子去變賣。」
    等語，則其主觀上確有為自己不法所有之意圖，亦臻明確。從而，本件事證明確
    ，被告右開犯行，洵堪認定。
二、核被告所為，係犯刑法第三百二十一條第二項、第一項第三款之攜帶兇器竊盜未
    遂罪。茲析述如下：
（一）按刑法第三百二十一條第一項第三款之攜帶兇器竊盜罪，係以行為人攜帶兇器
      竊盜為其加重條件，此所謂兇器，其種類並無限制，凡客觀上足對人之生命、
      身體、安全構成威脅，具有危險性之兇器均屬之，且祇須行竊時攜帶此種具有
      危險性之兇器為已足，並不以攜帶之初有行兇之意圖為必要。又按起子、扳手
      、鐵鉗均係鐵器，且均頂端尖銳，質地堅硬，如用以施暴、脅迫、抵抗，依一
      般社會觀念，皆足使人之生命、身體受有危害，自堪認為兇器（最高法院六十
      二年台上字第二四八九號、七十九年台上字第五二五三號判例、八十年度台上
      字第二一八五號、七十三年度台上字第二七一二號判決均可參照）。查本案被
      告甲○○於行竊時所使用之斜口鉗、尖嘴鉗各一支，以及攜帶預備供行竊之用
      之一字起子四支、活動扳手一支、自製鐵工具三支、鐵勺條二支，均係鐵製材
      質，質地堅硬，頂端尖銳，有各該扣案工具可考，如用以施暴、脅迫、抵抗，
      依一般社會觀念，皆足使人之生命、身體、安全受有危害，參諸前揭裁判意旨
      ，自堪認為兇器。是以被告甲○○攜帶前開可供兇器使用之工具進入被害人乙
      ○○之車內行竊而未得逞，核其所為自係犯刑法第三百二十一條第二項、第一
      項第三款之攜帶兇器竊盜未遂罪。
（二）被告前於八十六年間因竊盜、偽造文書案件，經法院判處有期徒刑三年六月確
      定，送監執行後，於九十年二月十六日因縮短刑期假釋出監，假釋期間付保護
      管束，指揮書執畢日期為九十年十一月二十九日等情，有臺灣臺中地方法院檢
      察署刑案資料查註紀錄表、臺灣高等法院被告全國前案紀錄表各一份在卷可按
      ，其受有期徒刑之執行完畢，五年以內再犯有期徒刑以上之罪，為累犯，依法
      加重其刑。
（三）被告已著手於犯罪行為之實施，但尚未順利竊得該部自小客車即被查獲，為未
      遂犯，應依刑法第二十六條前段規定減輕其刑，並依同法第七十一條第一項規
      定先加後減之。
（四）爰審酌被告前於七十七年、八十二年、八十六年間分別有竊盜前科紀錄，素行
      非佳，有臺灣臺中地方法院檢察署刑案資料查註紀錄表、臺灣高等法院被告全
      國前案紀錄表可參，竟仍不知悛悔，再犯本件竊盜犯行，其犯罪動機、目的雖
      僅在圖得私利，但正值壯年，卻不思憑己力賺取所需，貪圖不勞而獲，其竊盜
      時所攜帶之起子、鐵鉗、扳手、鐵工具、鐵勺條等工具，均可供兇器使用，對
      一般不特定人之人身安全具潛在之危險性，幸被告並未持以加害他人之生命、
      身體或安全，且在尚未竊取得手時即被查獲，所生危害不大，被告因此獲得之
      利益尚微，其於犯後復能坦認犯行，態度良好等一切情狀，量處如主文第一項
      所示之刑，以資懲儆。
（五）扣案之斜口鉗、尖嘴鉗各一支、黑色手提袋一個、鑰匙九支、一字起子四支、
      活動扳手一支、自製鐵工具三支、鐵勺條二支、黑色手套三雙，均係被告所有
      ，並供犯罪所用或供犯罪預備之物，業據被告供明在卷，爰均依刑法第三十八
      條第一項第二款規定，宣告沒收之。
據上論斷，應依刑事訴訟法第二百七十三條之一第一項、第二百九十九條第一項前段
，刑法第三百二十一條第二項、第一項第三款、第二十六條、第四十七條、第三十八
條第一項第二款，判決如主文。
中      華      民      國      九十二    年    十一    月    二十六    日
                                臺灣臺中地方法院刑事第二庭
                                    法  官  莊  嘉  蕙
右正本證明與原本無異。
如不服本判決，應於送達後十日內向本院提出上訴狀（須附繕本），上訴於臺灣高等
法院臺中分院。
                                    書記官
中      華      民      國      九十二    年    十一    月    二十七    日
附錄論罪科刑法條
中華民國刑法第三百二十一條
犯竊盜罪而有左列情形之一者，處六月以上、五年以下有期徒刑：
一  於夜間侵入住宅或有人居住之建築物、船艦或隱匿其內而犯之者。
二  毀越門扇、牆垣或其他安全設備而犯之者。
三  攜帶兇器而犯之者。
四  結夥三人以上而犯之者。
五  乘火災、水災或其他災害之際而犯之者。
六  在車站或埠頭而犯之者。
前項之未遂犯罰之。


司法院資訊處製作；財團法人民間司法改革基金會備份。
